【裁判字號】    97,訴,1275
【裁判日期】    971113
【裁判案由】    強盜
【裁判全文】
臺灣臺南地方法院刑事判決              97年度訴字第1275號
公  訴  人  臺灣臺南地方法院檢察署檢察官
被      告  戊○○○
指定辯護人  本院公設辯護人  甲○○
被      告  乙○○
                    （另案在臺灣台南監獄台南分監執行中）
指定辯護人  蘇暉律師
上列被告因強盜案件，經檢察官提起公訴（97年度偵字第8373號
），本院判決如下：
    主  文
戊○○○意圖為自己不法之所有，攜帶兇器，以脅迫至使不能抗
拒，而使他人交付其物，累犯，處有期徒刑柒年陸月。扣案如附
表編號1所示之物品沒收。
乙○○無罪。
    事  實
一、戊○○○曾於民國93年間因恐嚇、妨害自由等案件，經本院
    以93年度少連易字第2號分別判處有期徒刑1年、10月、10月
    確定，並定其應執行刑為有期徒刑2年6月確定；嗣分別減刑
    為有期徒刑6月、5月、5月確定，並定其應執行刑為有期徒
    刑1年3月確定，甫於96年7月16日執行完畢。詎仍不知悔改
    ，於97年5月9日上午，與乙○○（另由本院判決無罪）共同
    騎乘車號NMO─791號機車，前往臺南市○區○○路1段天主
    堂墓園之涼亭處吸食強力膠。嗣於同日上午10時40分許戊○○○友人丁○○騎乘車牌號碼NIQ─360號機車經過上址，見
    戊○○○在該處吸食強力膠，乃前往打招呼，並請戊○○○
    吃玉米。二人閑聊後，丁○○欲離去時，戊○○○竟持其所
    有客觀上足以攻擊人身，危及人身體安全，可供兇器使用之
    如附表編號1所示之不具殺傷力玩具手槍1支 (內含彈匣1個)
    ，對丁○○所站之地面擊發1槍後，復以槍口對準丁○○，
    對丁○○恫稱「有膽你就走，我很不想對你開槍」，並令丁○○將前開機車置物箱打開、鑰匙留在電門上，及將皮包拿
    出來，以此脅迫方式，致使丁○○不能抗拒，依其指示開啟
    丁○○所騎用之車號NIQ─360號機車置物箱，並將皮包交出
    。戊○○○隨即取走前開機車置物箱內如附表編號4所示之
    警棍1支及丁○○所交付之皮包 (內有現金新臺幣 (下同)
    400 元及丁○○之國民身分證、駕照、巡守隊證件）。戊○○○並當場將前開皮包內之現金400元取出後，交付予乙○○，且將丁○○之車號NIQ─360號機車交由乙○○騎乘離開
    現場，戊○○○則騎乘車號NMO─791號機車離開現場，而強
    盜丁○○所持有之警棍、皮包、機車等財物得逞。嗣戊○○○與乙○○將前開NIQ─360號機車棄置於臺南市○○路○段
    與文成路口。警方接獲丁○○報案後，於97年6月4日中午12
    時許，持本院核發之搜索票在臺南市○○區○○街106巷18
    弄7號戊○○○住處查獲戊○○○，並搜索扣得戊○○○所
    有供強盜所用之如附表編號1所示之槍枝、丁○○所有之如
    附表編號4所示之警棍及與本件強盜案無關之如附表編號2、
    3 所示之物品。
二、案經丁○○訴由臺南市警察局第二分局報請臺灣臺南地方法
    院檢察署檢察官偵查起訴。
    理  由
甲、有罪部分
一、本件證人丁○○於97年5月15日警詢時所為之供述內容與其
    於審判中之供述內容不符。本院審酌證人丁○○於本院供稱
    其於97年5月15日警詢時，警察沒有打他，能自由陳述，有
    為如筆錄所載之陳述。且證人即製作被害人丁○○97年5月
    15日警詢筆錄之偵查佐蘇俊傑於本院亦證稱當初派出所說被
    害人丁○○第一次報案只說單純是車子的問題，後來第二次
    去的時候，講的與第一次不同，派出所通知他們去支援，經
    過瞭解後，發現與其報案情節不同，並問被害人丁○○原因
    ，被害人丁○○才將涼亭的事情跟他們陳述，他們就依據被
    害人丁○○的陳述來製作筆錄。他們到派出所時，只有被害
    人丁○○在派出所而已，後來經過被害人丁○○的同意跟他
    們回去偵查隊，也只有被害人丁○○一人而已。由證人丁○○之供述具有任意性並參酌證人蘇俊傑所述製作97年5月15
    日警詢筆錄之緣由，本院認證人丁○○於97年5月15日警詢
    供述具有較可信之特別狀況，且為證明犯罪事實存在所必要
    ，依刑事訴訟法第159條之2規定有證據能力。
二、訊據被告戊○○○矢口否認有何強盜犯行，辯稱：當時他先
    在案發現場，被害人丁○○後來才過來，他當時在把玩玩具
    手槍，朝樹幹開槍，剛好丁○○過來，他就把手槍收起來，
    問丁○○有沒有錢可以借他，丁○○就拿錢出來借他。他沒
    有將槍口朝向丁○○，也沒有恐嚇丁○○。他將丁○○的機
    車騎走，要丟棄時，打開置物箱，才發現有警棍等物，只有
    拿走警棍，紅色掛勾等物還留在置物箱內；他有拿走丁○○
    的皮包，但是那是丁○○自己拿出來要借他，當時他不知道
    裡面有多少錢，是丁○○告訴他裡面有400元，並將皮夾拿
    出來打開給他看，他才知道皮夾有400元，他就將皮夾放在
    自己的口袋。他問丁○○機車是誰所有，丁○○說是其父親
    所有，他騙證人丁○○現在有一種用車借錢不用留車，請丁○○把車子借給他去借錢，騙走丁○○的車子，不是用搶的
    云云。惟查：
（一）被告於警詢中即坦承有強盜被害人丁○○之事實。雖被告
      戊○○○於本院辯稱警詢筆錄之記載與他的意思不符，惟
      經本院於準備程序勘驗被告戊○○○警詢錄音、錄影光碟
      結果，有下列對話：
      1.警員：...那支三截警棍你是怎麼來的？
        戊○○○：被害人的。
        警員：是什麼時侯那個的？
        戊○○○：那個強盜的時侯。
        警員：在那裡強盜？
        戊○○○：在那個公墓那邊。
      2.警員：NIQ─360重型機車，是不是被害人丁○○遭...
        戊○○○：沒有，那是我搶的。
        警員：遭你？
        戊○○○：沒，那跟我女朋友沒有關係，她不知道。
        警員：遭你強盜機車啦呴？
        戊○○○：遭我強。
      3.戊○○○：我硬把它（NIQ─360重型機車）騎走。...
        警員：...你不爽你有持槍押他嗎？
        戊○○○：沒有。
        警員：還是怎樣？
        戊○○○：都沒有都沒有。啊他坐在我旁邊而已，我沒
        警員：我。
        戊○○○：我不理會。
        警員：強，騎走啦呴？
        戊○○○：嗯，強行騎走他的機車。...
      4.警員：啊你整個，你都給他搶整個皮包去了？
        戊○○○：就是他，他就是皮包拿給我啊，說他剩400
        警員：哼～你也掏錢給他而已啊，怎麼可能說連他所有
              的皮包給你？
        戊○○○：沒，他是他先掏錢給我，啊我說你現在是在
      5.戊○○○：我沒有（拿槍）去敲他（指被害人丁○○）
      6.警員：沒錢吃飯才去強盜啦呴？
        戊○○○：才會去跟人家搶。
        警員：才去。
        戊○○○：確實才去跟人家搶對啊。啊不然我也很不願
      7.警員：被害者指述你在強盜案的時後，你持槍對準他，
              跟他說好膽你就走，我不想對你開槍，他會怕，
              給你，有這件事情嗎？
        戊○○○：沒有。我沒說這句話，我有開槍，但是我沒
        警員：你沒說嗎？
        戊○○○：沒。我沒有講。我沒有講這句話，可是我有
          此有本院97年9 月16日勘驗筆錄可稽。由前開對話可
      知被告戊○○○於警詢時已供稱：1.有取走被害人丁○○
      所交付之前開皮包之事實；2.有未經被害人丁○○同意而
      取被害人丁○○所有之前開機車之事實；3.有在案發時鳴
      槍之事實。按槍枝為具有強大殺傷力之器械，而槍枝是否
      可擊發子彈、是否為具有殺傷力之真槍，如非近距離檢視
      性能甚至實射鑑定當無從認定。一般人猝遇他人鳴槍示警
      時，當無從立即辨識槍枝之性能及殺傷力，而只求規避以
      免遭不測。本件被告戊○○○在案發現場鳴槍，應係藉此
      方式脅迫被害人丁○○，且此脅迫方式客觀上亦足以震懾
      、壓制被害人丁○○，使其不能抗拒而交付前開機車、皮
      包。況且，苟係被害人丁○○自願借被告戊○○○40 0元
      ，僅需逕行交付400 元即可，當不需將內有自己重要證件
      之皮包一併交予被告戊○○○；而被告戊○○○如僅係向
      被害人丁○○借前開機車，亦不致於騎走後立即將之任意
      棄置，並取走機車置物箱內如附表編號4所示之警棍。顯
      見被告戊○○○係以強盜方式使被害人丁○○不能抗拒而
      交付前開機車、皮包。
（二）再者，被告於檢察官訊問時亦坦承有持槍強盜被害人丁○○之事實；並稱他是臨時起意的，他有先對空鳴槍，他應
      該有對被害人丁○○說「你不要走，我不想開槍」（偵查
      卷第6 頁）、他看到被害人丁○○皮夾內有證件，就搶走
      被害人丁○○的皮夾（偵查卷第35頁）、他告訴被告乙○○他搶丁○○的東西，被告乙○○才知道他向被害人丁○○搶錢（偵查卷第45頁）。甚且，本案於檢察官向本院聲
      請羈押被告，本院訊問時，被告亦供稱他有搶被害人丁○○的機車、現金400 元、皮包，是用玩具手槍行搶，他對
      空開了一槍（97年度聲羈字第263號卷第9頁）。亦即，被
      告戊○○○在偵查中，於不同檢察官所為之多次訊問中，
      均坦承有搶被害人丁○○財物犯行，甚至於本院訊問時，
      亦坦承他有用玩具槍搶被害人丁○○之機車、現金400 元
      、皮包犯行。益徵被告戊○○○應有強盜之犯行。
（三）同案被告乙○○於偵查中亦具結證稱被害人丁○○來之後
      ，她有聽到槍聲，而且有聽到被告戊○○○對被害人丁○○說說不要離開，他不想開槍（偵查卷第10頁）。同案被
      告乙○○為被告戊○○○之女友，且為本案之共同被告，
      應無誣陷被告戊○○○之理，其供述應可採信。
（四）證人丁○○於警詢中供稱他是遭被告戊○○○持1把黑色
      手槍以強盜之方式騎走NIQ─360號機車（警卷第10頁）。
      他騎機車經過臺南市○○路○段天主教墓園一處涼亭旁，
      發現被告戊○○○正在吸食強力膠，旁邊還有1名女子，
      他向前與被告戊○○○打招呼，並請被告戊○○○吃玉米
      ，閑聊後他要離開，被告戊○○○從隨身攜帶之黑色手提
      包內取出1把黑色手槍，並對地上開了1槍，隨即將槍口對
      準他，揚言「有膽你就走，我很不想對你開槍」等語，搶
      走身分證件、警棍及現金400元，並將400元當場交給被告
      乙○○。被告戊○○○復要他將鑰匙放在機車上，過去涼
      亭內，並走過來問他機車借被告戊○○○好不好？他說不
      行，被告戊○○○就作勢要打他，並說再不借就要用槍柄
      打他頭部，他無奈才將機車交給被告戊○○○（警卷第12
      頁）。於偵查中亦供稱他上了機車，被告戊○○○就在他
      面前對著地上開了一槍。被告戊○○○人坐在涼亭的時侯
      ，還把槍口對準他，叫他把車停住不要離開，並要他把坐
      墊下的置物箱打開。他因手無寸鐵只好順從被告戊○○○
      的話把置物箱打開，被告戊○○○就從置物箱內取出警棍
      放進口袋中，並拿一件紅色夾克，還有工地用的安全掛勾
      ，且叫他把鑰匙放在機車電門上，叫他坐到涼亭內，被告
      戊○○○問他機車可不可以借被告戊○○○去周轉？他說
      機車及行照都是他父親的，被告戊○○○要求看他皮包內
      證件，他就將皮包拿出，被告戊○○○就將槍口對準他，
      並且要他把皮包交給被告戊○○○，被告戊○○○就從他
      的皮包內拿出現金400 元交給被告乙○○。被告戊○○○
      又拿槍對著他，要求他把機車借給被告戊○○○，並說如
      果再不借就要把槍柄對準他，他很害怕只好將機車借給被
      告戊○○○（偵查卷第34、35頁）。其供述細節雖略有出
      入，惟對被告戊○○○持槍脅迫強取前開皮包、機車一節
      卻屬一致，且與被告戊○○○、乙○○前開供述內容大致
      相符，應可採信。
（五）雖證人丁○○於本院交互詰問時供稱案發時是被告戊○○○說沒有錢吃飯及加油。他身上有現金400 元，就拿給戊○○○。被告戊○○○有開口跟他借，他也有答應。400
      元由被告戊○○○收下，並當場交給被告乙○○。被告戊○○○又說怕被告乙○○機車騎到半路會沒有油，所以要
      向他借前開機車，他有同意被告戊○○○騎走他的機車。
      他想說既然將機車借給被告戊○○○了，可能會用到證件
      ，就一併將皮包拿給被告戊○○○；並供稱他97年5 月15
      日去報警時，因為有一個朋友叫「金忠」說其最好朋友的
      太太遭被告戊○○○侵占，說滿腹恨火不知道要找誰出氣
      ，「金忠」知道被告戊○○○有向他借機車這件事情，叫
      他一定要咬住被告戊○○○，讓被告戊○○○關久一點，
      所以他才說車子是被搶走「金忠」有指導他在警局那邊如
      何陳述，全部都是「金忠」教他講的。「金忠」是在警局
      那邊講給他聽。97年5 月15日作筆錄時，「金忠」就坐在
      他作筆錄的桌子旁邊。當時製作筆錄的警察，有看到「金
      忠」，警察問一句，「金忠」就教他怎麼說。97年6 月25
      日在（檢察官）偵訊中作證，「金忠」也有跟他去地檢署
      ，偵訊中「金忠」人在外面（97年9月25日審判筆錄）。
      然而，證人丁○○於本院亦證稱他交給被告戊○○○之皮
      包內有身分證、駕照、巡守隊的證件，但無車子（前開機
      車）的行照。因為車子借被告戊○○○，沒有證件也不行
      ，怕臨檢，所以要將皮包交給被告戊○○○。皮包內的身
      分證、駕照、巡守隊證件與車子沒有關係，但這樣可以證
      明他同意被告戊○○○借車去加油，他怕警察誤認被告戊○○○竊盜（97年9 月25日審判筆錄）。被害人丁○○之
      前開皮包內既有被害人丁○○之身分證、駕照、巡守隊證
      件等重要個人證件，且無前開機車之行車執照，苟被告戊○○○僅係向被害人丁○○借錢、借車，被害人丁○○何
      需將皮包一併交予被告戊○○○？尤有甚者，苟被告戊○○○僅係向被害人丁○○借錢、借車，又何須於警詢、偵
      查及本院羈押訊問時自承有強盜之犯行，使其自身遭羈押
      ？況且，證人即製作被害人丁○○97年5 月15日警詢筆錄
      之偵查佐蘇俊傑於本院亦證稱在偵查隊製作被害人丁○○
      筆錄當時，並無其他人陪同被害人丁○○製作筆錄。當初
      派出所說被害人第一次報案只說單純是車子的問題，後來
      第二次去的時候，講的與第一次不同，派出所有通知他們
      去支援，經過瞭解後，發現與其報案情節不同，並問被害
      人丁○○原因，被害人丁○○才將涼亭的事情跟他們陳述
      ，他們就依據被害人丁○○的陳述來製作筆錄。他們到派
      出所時，只有被害人丁○○在派出所而已，後來經過被害
      人丁○○的同意跟他們回去偵查隊，也只有被害人丁○○
      一人而已。他和另一位同事到派出所到請被害人丁○○回
      偵查隊的過程中，並沒有「金忠」這個人存在（97年10月
      30日審判筆錄）。足見，被害人丁○○事後翻異前詞，應
      係為迴護被告戊○○○所致，自應以其於警詢及偵查中之
      供述較為可採。
          至於證人丁○○雖供稱被告戊○○○尚有在案發現場
      從前開機車置物箱內取走紅色夾克1件及工地用安全掛勾1
      支，惟被告戊○○○、乙○○始終均未供稱被告戊○○○
      有在現場強盜此部分財物。被告戊○○○並供稱雖前開機
      車置物箱內有紅色夾克1件及工地用安全掛勾1支但他並未
      拿走（偵查卷第45頁）。且本件警方搜索被告戊○○○住
      處時，亦僅扣得如附表編號1、4所示物品，並未查獲前開
      紅色夾克1件及工地用安全掛勾1支，則尚難逕認被告戊○○○有於案發現場在前開機車置物箱內取走紅色夾克1 件
      及工地用安全掛勾1支。惟此紅色夾克1件及工地用安全掛
      勾1 支既在前開機車置物箱內，應係由被告戊○○○強盜
      取得後，再連同前開機車一併棄置，附此敘明。
          從而，被告前開所辯尚不足採。此外，復有贓物認領
      保管單1 紙、如附表編號1、4所示物品扣案可證，照片12
      幀附卷可稽，本案事證明確，被告戊○○○強盜犯行堪以
      認定。
三、查扣案如附表編號1 所示之槍枝為金屬材質，且外型與真槍
    相似，客觀上足以攻擊人身，危及人身體安全，可供兇器使
    用。被告戊○○○持以強盜被害人丁○○財物，核其所為，
    係犯強盜罪而有刑法第321條第1項第3 款之情形，應依同法
    第330條第1項論處。被告戊○○○曾於93年間因恐嚇、妨害
    自由等案件，經本院以93年度少連易字第2 號分別判處有期
    徒刑1年、10月、10月確定，並定其應執行刑為有期徒刑2年
    6月確定；嗣分別減刑為有期徒刑6月、5月、5月確定，並定
    其應執行刑為有期徒刑1年3月確定，甫於96年7 月16日執行
    完畢，有臺灣臺南地方法院檢察署刑案資料查註紀錄表及臺
    灣高等法院被告全國前案紀錄表各1紙在卷可按，其於5年內
    故意再犯本件有期徒刑以上之罪，為累犯，應依刑法第47條
    第1 項規定，加重其刑。爰審酌被告戊○○○曾有多次前科
    犯行，品行欠佳，其與被害人丁○○原為朋友關係，不思以
    正途取利，竟恣意強盜他人財物，危害社會治安，及被害人
    所受損害尚非甚鉅、被告犯後態度等一切情狀，量處如主文
    所示之刑，以示懲儆。
四、扣案如附表編號1 所示槍枝係被告所有，供強盜時所用之物
    品，已如前述，應依刑法第38條第1項第2款規定宣告沒收。
    至於如附表編號2、3 所示物品則與本案無關；如附表編號4
    所示物品則係被害人丁○○所有，且已發還被害人丁○○（
    有贓物認領保管單1 紙可稽），爰不為沒收之諭知，附此敘
    明。
乙、無罪部分
一、公訴意旨略以被告乙○○與戊○○○基於犯意聯絡，共同意
    圖為自己不法之所有，於前開時、地，強盜被害人丁○○所
    持有之前開財物。因認被告乙○○亦涉有刑法第330條第1項
    加重強盜犯行等語。
二、按犯罪事實應依證據認定之，無證據不得認定犯罪事實；又
    不能證明被告犯罪者，應諭知無罪之判決，刑事訴訟法第
    154條第2項、第301條第1項分別定有明文。本件公訴人認被
    告乙○○涉有上開犯行，無非以被告乙○○於警詢中坦承與
    被告戊○○○事前共同謀議，在上開時間、地點由被告戊○○○持如附表編號1 所示之槍枝，脅迫被害人丁○○，強取
    其皮包、機車、現金400 元等財物，並由被告乙○○將車號
    車號NIQ-360號機車騎離現場，及證人丁○○之供述為其主
    要論據。訊據被告乙○○堅決否認有何強盜犯行，辯稱：案
    發時她是騎走被告戊○○○的機車，而非被害人丁○○的車
    子，當時被告戊○○○沒有交給她400 元，是到吃飯時，被
    告戊○○○拿錢給她去付帳，她並未參與強盜被害人丁○○
    等語。
三、經查：
（一）雖被告乙○○於警詢中供稱有與被告戊○○○共謀提議本
      件強盜案件（警卷第5 頁背面）；惟其於偵查中供稱她與
      被告戊○○○只有說要跟別人借錢去買飯吃（偵查卷第8
      頁）。被告戊○○○於偵查中亦供稱他未與被告乙○○計
      劃犯本案，本案是突發的，被告乙○○什麼都不知道（偵
      查卷第6頁）。
（二）本件依證人丁○○及被告戊○○○供述，應係被告戊○○○與被告乙○○先共同騎乘車號NMO-791 號機車，前往臺
      南市○區○○路1段天主堂墓園之涼亭處。其後證人丁○○騎乘車牌號碼NIQ─360號機車經過上址，見被告戊○○○在該處吸食強力膠，乃前往打招呼，而發生本案。亦即
      ，本案之發生應屬突發事件，被告乙○○與被告戊○○○
      尚無從事先謀議強盜。況且如被告二人有事先謀議強盜，
      何以不是主動尋找強盜對象，而是共同騎車至人跡罕至之
      天主堂墓園之涼亭吸食強力膠？參諸證人丁○○於偵查中
      供稱被告戊○○○從他的皮包內拿出現金400 元交給被告
      乙○○時，被告乙○○考慮了一下才將錢收下（偵查卷第
      32 頁）等語，益見被告乙○○與被告戊○○○並無事先
      謀議強盜之事實。
（三）雖證人丁○○於警詢及偵查中供稱被告戊○○○從他的皮
      包內拿出現金400 元交給被告乙○○，及被告乙○○將被
      告戊○○○強盜所得之前開NIQ─360號機車騎走。被告乙○○於警詢時亦坦承有收取被告戊○○○所交付之前開現
      金400 元及騎走前開NIQ─360號機車之事實。惟此僅係被
      告戊○○○持槍令證人丁○○交出前開皮包及機車，將前
      開皮包及機車置於自己實力支配下，而強盜取得前開皮包
      及機車後處分贓物之行為。本件並無證據足認被告乙○○
      有於被告戊○○○壓制證人丁○○抗拒而將前開皮包及機
      車置於自己實力支配之過程中有何犯意聯絡、行為分擔或
      給予助力。
四、綜上所述，本件並無積極證據足資認定被告乙○○與被告戊○○○有何強盜行為之犯意聯絡、行為分擔。本件依現存證
    據逕行認定被告乙○○有共同強盜被害人丁○○財物之事實
    ，顯未逾合理可疑之程度。從而，本件被告乙○○前開犯行
    即屬不能證明，依法應為無罪之諭知。
丙、據上論斷，應依刑事訴訟法第299條第1項前段、第301 條第
    1項，刑法第330條第1項、第47條第1項、第38條第1項第2款
    ，判決如主文。
本案經檢察官丙○○到庭執行職務。
中    華    民    國    97    年    11    月    13    日
              刑事第三庭    審判長法  官  鄭文祺
                                  法  官  陳振謙
                                  法  官  陳欽賢
以上正本證明與原本無異。
如不服本判決，應於收受本判決後10日內，向本院提出上訴書狀
，並應敘述具體理由。其未敘述上訴理由者，應於上訴期間屆滿
後20日內向本院補提理由書狀（均須按他造當事人之人數附繕本
）「切勿逕送上級法院」。
                                  書記官  張宜柔
中    華    民    國    97    年    11    月    14    日
附錄本案論罪科刑法條全文：
刑法第330條第1項
犯強盜罪而有第321條第1項各款情形之一者，處7年以上有期徒
刑。
刑法第321條第1項第3款
犯竊盜罪而有左列情形之一者，處6月以上、5年以下有期徒刑：
三  攜帶兇器而犯之者。
附表：
┌─┬────────┬──┬────────────┐
│編│  名        稱  │數量│  備                 註 │
│號│                │    │                        │
├─┼────────┼──┼────────────┤
│1 │改造手槍（含彈匣│1支 │經鑑定結果認係仿BERETTA │
│  │1個，槍枝管制編 │    │廠M9型半自動手槍製造之槍│
│  │號：0000000000）│    │枝，槍管內具阻鐵，無法發│
│  │                │    │射彈丸，認不具殺傷力。  │
├─┼────────┼──┼────────────┤
│2 │改造彈殼        │4個 │                        │
├─┼────────┼──┼────────────┤
│3 │蝴蝶刀          │1支 │已廢止公告查禁，非屬管制│
│  │                │    │刀械。                  │
├─┼────────┼──┼────────────┤
│4 │鐵質三截警棍    │1支 │被害人丁○○所有。      │
└─┴────────┴──┴────────────┘


司法院資訊處製作；財團法人民間司法改革基金會備份。
